【裁判字號】    99,裁,908
【裁判日期】    990422
【裁判案由】    勞保
【裁判全文】
最  高  行  政  法  院  裁  定
                                       99年度裁字第908號
上  訴  人  甲○○
            丙○○
共      同
法定代理人  乙○○
被 上訴 人  勞工保險局
代  表  人  丁○○
上列當事人間勞保事件，上訴人對於中華民國98年12月31日臺北
高等行政法院98年度訴字第1324號判決，提起上訴，本院裁定如
下：
    主  文
上訴駁回。
上訴審訴訟費用由上訴人負擔。
    理  由
一、按對於高等行政法院判決之上訴，非以其違背法令為理由，
    不得為之，行政訴訟法第242條定有明文。依同法第243條第
    1項規定，判決不適用法規或適用不當者，為違背法令；而
    判決有同條第2項所列各款情形之一者，為當然違背法令。
    是當事人對於高等行政法院判決上訴，如依行政訴訟法第24
    3條第1項規定，以高等行政法院判決有不適用法規或適用不
    當為理由時，其上訴狀或理由書應有具體之指摘，並揭示該
    法規之條項或其內容；若係成文法以外之法則，應揭示該法
    則之旨趣，倘為司法院解釋或本院之判例，則應揭示該判解
    之字號或其內容。如以行政訴訟法第243條第2項所列各款情
    形為理由時，其上訴狀或理由書，應揭示合於該條項各款之
    事實。上訴狀或理由書如未依此項方法表明者，即難認為已
    對高等行政法院判決之違背法令有具體之指摘，其上訴自難
    認為合法。
二、訴外人陳賢交（即上訴人之被繼承人）前於民國94年5月26
    日由前投保單位鴻宇模具工業有限公司退保，96年3月12日
    始以苗栗縣各業工人聯合職業工會為投保單位申報加保，並
    於96年3月28日退保，嗣再於96年3月31日以該工會為投保單
    位復保，旋於96年5月4日因胰臟腫瘤、心肺衰竭死亡，上訴
    人遂於96年5月28日檢據申請陳賢交本人之死亡給付，經被
    上訴人審查，依勞工保險條例第24條規定，以96年8月21日
    保承職字第09660349750號函核定自96年3月12日及同年月31
    日起取消陳賢交被保險人資格，已繳之保險費依同條例第16
    條第2項規定不予退還，又陳賢交於96年5月4日死亡，係94
    年5月26日自前投保單位退保後發生之事故，其死亡之日距
    退保日已逾1年，核無行為時同條例第19條第1項及第20條規
    定之適用，上訴人所請陳賢交本人死亡給付，應不予給付。
    上訴人不服，申請審議，經勞工保險監理委員會以97年1月3
    日96保監審字第3547號審定書駁回後，提起訴願，經行政院
    勞工委員會以97年5月6日勞訴字第0970005777號訴願決定書
    決定撤銷原審定及原處分，命被上訴人另為適法之處分。嗣
    經被上訴人重新審查後，仍不予給付，上訴人不服，申請審
    議遭駁回後，提起訴願亦遭決定駁回，遂提起行政訴訟，求
    為判決訴願決定、爭議審定及原處分均撤銷，並命被上訴人
    就上訴人96年5月28日陳賢交本人死亡給付申請案件作成准
    予核發新臺幣609,000元之行政處分，經原審法院判決(以下
    稱原判決)駁回。
三、本件上訴人對於原判決上訴，主張：原判決認為陳賢交與原
    配偶乙○○於95年12月21日離婚後，已無共居事實，故乙○
    ○之證詞不足採信，惟當時二人並無分居，均係居住於陳賢
    交死亡之除籍地址，故而原判決顯有矛盾。另證人鎮隆紙器
    廠負責人蔡金等及偉勝行劉錫欽之證詞，均可證明陳賢交於
    96年3月間仍有工作能力，惟原判決未論述上開證詞不採之
    理由，即有判決不備理由之違背法令。再者，原判決以陳賢
    交於入院時無法行走等狀況，判斷陳賢交不具有工作能力，
    顯係未就陳賢交之實際工作內容僅需具有協助聯繫業務之溝
    通能力而為判斷等語，雖以該判決違背法令為由，惟核其上
    訴理由，係就原審取捨證據、認定事實之職權行使，所論斷
    ：陳賢交於96年3月12日、96年3月31日加入勞工保險時，已
    為胰臟癌末期，不能勝任一般勞作，無從事印刷業務攬作等
    工作之可能，指摘其為不當，並就原審已論斷者，泛言未論
    斷不備理由，或就原審所為論斷，泛言其論斷矛盾，而非具
    體說明其有何不適用法規或適用法規不當之情形，並揭示該
    法規之條項或其內容，及合於行政訴訟法第243條第2項所列
    各款之事實，難認對該判決之如何違背法令已有具體之指摘
    。依首開規定及說明，應認其上訴為不合法。
四、據上論結，本件上訴為不合法。依行政訴訟法第249條第1項
    前段、第104條、民事訴訟法第95條、第78條、第85條第1項
    前段，裁定如主文。
中    華    民    國    99    年    4     月    22    日
                    最高行政法院第五庭
                        審判長法官  黃  璽  君
                              法官  曹  瑞  卿
                              法官  鄭  忠  仁
                              法官  吳  東  都
                              法官  陳  金  圍
以  上  正  本  證  明  與  原  本  無  異
中    華    民    國    99    年    4     月    23    日
                              書記官  郭  育  玎


司法院資訊處製作；財團法人民間司法改革基金會備份。
